【裁判字號】    95,易,161
【裁判日期】    950512
【裁判案由】    竊盜等
【裁判全文】
臺灣雲林地方法院刑事判決               95年度易字第161號
公  訴  人  臺灣雲林地方法院檢察署檢察官
被      告  戊○○
                    另案於雲林第二監獄執行中
被      告  丙○○
                      5號
上列被告因竊盜等案件，經檢察官提起公訴（94年度偵字第2058
號），被告等於準備程序中就被訴事實為有罪之陳述，本院合議
庭裁定改依簡式審判程序由受命法官獨任審理，判決如下：
    主  文
戊○○共同竊盜，處有期徒刑伍月，如易科罰金，以佰元折算
壹日；又幫助意圖為自己不法之所有，以詐術使人將本人之物交
付，處有期徒刑陸月，如易科罰金，以佰元折算壹日。應執行
有期徒刑拾月，如易科罰金，以佰元折算壹日。
丙○○共同竊盜，處有期徒刑伍月，如易科罰金，以佰元折算
壹日；又幫助連續意圖為自己不法之所有，以詐術使人將本人之
物交付，處有期徒刑陸月，如易科罰金，以佰元折算壹日。應
執行有期徒刑拾月，如易科罰金，以佰元折算壹日。
    事實及理由
壹、程序事項：
    被告戊○○、丙○○所犯為死刑、無期徒刑、最輕本刑為3
    年以上有期徒刑之罪或高等法院管轄第一審案件以外之案件
    ，而於本院準備程序進行中，被告2 人就被訴事實為有罪之
    陳述，經法官告知簡式審判程序之旨，並聽取公訴人、被告
    2 人之意見後，經本院合議庭裁定由受命法官獨任進行簡式
    審判程序，合先敘明。
貳、實體事項：
  一、構成犯罪事實：
    (一)戊○○夥同丙○○共同意圖為自己不法之所有之犯意聯絡
      ，於民國94年5 月3 日13時許，騎車號CGM-299 號重機車
      ，前往雲林縣二崙鄉○○村○○路旁丁○○豬舍，推由戊○○把風，由丙○○下手，竊取丁○○所有四方型鐵板3
      塊（起訴書誤載為4 塊，公訴人於準備程序中更正）得手
      後，準備騎車離開之際，為廖文合等人發現，報警查獲。
    (二)丙○○、戊○○可預見一般人取得他人金融帳戶使用之行
      徑常與財產犯罪之需要密切相關，且取得他人存摺之目的
      在於取得贓款及掩飾犯行不易遭人追查，又對於提供帳戶
      雖無引發他人人萌生犯罪之確信，但仍以縱若有人持以犯
      罪亦不違反其本意之幫助犯意，仍各基於幫助詐騙集團實
      施詐欺之犯意，而為如下提供帳戶之行為：
    1.丙○○於94年3 月15日，以新台幣（下同）3 千元之代價
      ，將其所有中華郵政股份有限公司局號0000000 號、帳號
      0000000號帳戶之存摺、提款卡、密碼提供予詐欺集團。
      嗣該詐騙集團成員（成年人）先於94年3 月25日撥打己○○○電話，告知「其兒子幫人作保、欠錢」，致己○○○
      陷於錯誤，依指示匯款3 萬元到上開丙○○郵局帳戶；該
      名詐騙集團成員另於94年3 月28日撥打乙○○電話，告知
      「其兒子被綁架」須付款等語，致乙○○受騙，依指示匯
      款7 萬元到上開丙○○郵局帳戶。
    2.戊○○於94年6 月底，以5 千元之代價，將其所有中華郵
      政股份有限公司局號0000000 號、帳號0000000 號帳戶之
      存褶、提款卡、密碼提供予詐欺集團。嗣詐騙集團成員（
      成年人）於94年6 月29日撥打甲○○電話，告知其中3 獎
      ，須先匯款61200 元至指定之上開郵局帳戶，致甲○○陷
      於錯誤，依指示匯款61200 元到上開戊○○帳戶。
  二、認定事實所憑之證據及理由：
    (一)竊盜罪部分，除據被告戊○○及丙○○於本院審理中之自
      白外，尚有下列證據可證：
      1.被告戊○○94年5 月4 日警詢筆錄。
       （西警刑字第0940020496號卷第8 頁）
      2.被告戊○○95年5月4日檢察官面前筆錄。
       （偵字第2058號卷第6、7頁）
      3.被告丙○○94年5月4日警詢筆錄。
       （西警刑字第0940020496號卷第11 頁）
      4.被告丙○○94年5 月4 日檢察官面前筆錄。
       （偵字第2058號卷第7、8頁）
      5.被害人丁○○94年5月3日警詢筆錄。
       （西警刑字第0940020496號卷第4頁）
      6.被害人丁○○94年5月24日檢察官面前筆錄。
       （偵字第2058號卷第22頁）
      7.證人廖文合94年5月3日警詢筆錄。
       （西警刑字第0940020496號卷第6頁）
      8.現場照片、贓物領據。
       （西警刑字第0940020496號卷第13、14頁）
    (二)幫助詐欺取財部分：
      1.被告丙○○部分，除其於本院審理中之自白外，尚有下
        列證據可證：
        (1)被告丙○○94年6月3日檢察官面前筆錄。
          （偵字第2511號卷第28、29頁）
        (2)被告丙○○94年9月13日檢察官面前筆錄。
          （偵字第2275號卷第8、9頁）
        (3)郵局開戶資料、往來明細。
          （西警刑字第0940003681號卷第11至13頁）
        (4)被害人己○○○94年3月25日警詢筆錄。
          （西警刑字第0940003681號卷第1、2頁）
        (5)被害人己○○○匯款單。
          （西警刑字第0940003681號卷第9頁）
        (6)被害人乙○○94年3月28日警詢筆錄。
          （西警刑字第0940003681號卷第9頁）
        (7)被害人乙○○匯款單。
          （西警刑字第0940003681號卷第10頁）
      2.被告戊○○部分，除其於本院審理中之自白外，尚有下
        列證據可證：
        (1)被告戊○○94年8月15日警詢筆錄。
         （西警刑字第0940008075號卷第4至6頁）
        (2)被害人甲○○94年7月7日警詢筆錄。
         （西警刑字第0940008075號卷第1至3頁）
        (3)被害人甲○○匯款單。
         （西警刑字第0940008075號卷第10頁）
        (4)戊○○郵局開戶資料、往來明細。
         （西警刑字第0940008075號卷第8、9頁）
  三、論罪科刑之理由：
    (一)按幫助犯之成立，主觀上行為人須有幫助故意，客觀上須
      有幫助行為，意即對於犯罪與正犯有共同之認識，而以幫
      助之意思，對於正犯資以助力，而未參與實施犯罪之行為
      者而言（最高法院88年度台上字第1270號判決意旨參照）
      。次按連續幫助與幫助連續原屬有別，如基於概括犯意，
      多次幫助正犯犯罪者，屬連續幫助，而以一次幫助行為，
      幫助正犯連續犯罪者，則屬幫助連續（最高法院87年度台
      上字第3865號判決意旨參照），是幫助犯以一次幫助行為
      ，而正犯有連續犯罪情形時，則該幫助犯自應論以幫助連
      續之刑責。
    (二)故核被告戊○○、丙○○就構成犯罪事實(一)所為，係犯刑
      法第320 條第1 項之竊盜罪，彼等就竊盜罪有犯意之聯絡
      及行為之分擔，均為共同正犯；就構成犯罪事實(二)所為，
      戊○○、丙○○各係犯刑法第339 條第1 項幫助詐欺取財
      罪，被告丙○○以一提供帳戶之幫助行為，幫助該名詐騙
      集團成員連續詐取被害人己○○○、乙○○之財物，為幫
      助連續，僅成立一次幫助犯罪行為。被告2 人各幫助詐騙
      集團之成年人犯前開罪名，依刑法第30條第2 項之規定，
      按正犯之刑減輕之。
    (三)被告戊○○、丙○○所犯竊盜罪與幫助詐欺罪，犯罪各別
      ，罪名不同，應分論併罰。
    (四)查被告戊○○92年間因施用第一級毒品案件，經本院以92
      年度訴字第515 號判處有期徒刑1 年4 月確定，於93年1
      月28日起入監執行，至93年12月31日假釋出監，94年5 月
      7 日假釋期滿，惟假釋期間再於94年2 月底之某日起至95
      年1 月13日止施用第一級毒品，起訴後復經本院以94年度
      訴字第770 號協商判決程序，判處有期徒刑1 年4 月，有
      其臺灣高等法院全國前案錄表及列印之本院94年訴字第
      770 號宣示判決筆錄可參，其於假釋期間再犯本案之竊盜
      罪及另案施用毒品罪，則其假釋依法應予撤銷，本件並不
      構成累犯，附此敘明。
    (五)爰審酌被告2 人所竊取之鐵板3 塊價值尚低，且已發還被
      害人丁○○領回，損害已降低，而被害人丁○○於警偵訊
      時均表明不再追究。又被告2 人各提供其帳戶之提款卡及
      密碼，使他人得以利用作為詐騙之工具，致使犯罪難以查
      緝，等同助長犯罪，對於社會治安及財產權之危害不輕，
      惟被害人所受之財產損失尚非鉅大，被告2 人犯後均坦承
      犯行，犯後態度尚佳等一切情狀，各量處如主文所示之刑
      ，及定應執行之刑，並均諭知易科罰金之折算標準。
參、適用之法律：
      (一)刑事訴訟法第273條之1第1 項、第299 條第1 項前段。
      (二)刑法第28條、第320 條第1 項、第339 條第1 項、第30
        條第2 項、第51條第5 款，罰金罰鍰提高標準條例第1
        條前段、第2條。
本案經檢察官張鶴齡到庭執行職務
中    華    民    國    95    年    5     月    12    日
                  刑事第五庭    法  官  陳定國
以上正本證明與原本無異。
如不服本判決，應於判決收受後10日內，向本院提出上訴狀（須
附繕本）。
                                書記官  邱明通
中    華    民    國    95    年    5     月    12    日
附錄本案論罪科刑法條：
中華民國刑法第320條
意圖為自己或第 3 人不法之所有，而竊取他人之動產者，為竊盜
罪，處五年以下有期徒刑、拘役或五百元以下罰金。
意圖為自己或第 3 人不法之利益，而竊佔他人之不動產者，依前
項之規定處斷。
前二項之未遂犯罰之。
中華民國刑法第339條
意圖為自己或第 3 人不法之所有，以詐術使人將本人或第 3 人
之物交付者，處五年以下有期徒刑、拘役或科或併科1000元以下
罰金。
以前項方法得財產上不法之利益或使第 3 人得之者，亦同。
前二項之未遂犯罰之。


司法院資訊處製作；財團法人民間司法改革基金會備份。
